臺灣板橋地方法院刑事判決　　　　　　　　　　　　　九十年度易字第三六二二號
　　公　訴　人　臺灣板橋地方法院檢察署檢察官
　　被　　　告　丙○○
右列被告因家庭暴力之妨害自由案件，經檢察官提起公訴（九十年度偵字第一三六○
四號），本院判決如左：
    主  文
丙○○以加害生命之事，恐嚇他人致生危害於安全，處有期徒刑貳月，如易科罰金以
參佰元折算壹日。
扣案水果刀貳隻沒收。
    事  實
一、丙○○於民國九十年八月十一日二十時三十分許，在台北縣板橋市○○路四三○
    巷十九號五樓之住處，因先前曾動手毆打其妻甲○○之身體（傷害部份，業經告
    訴人撤回告訴，另經台灣板橋檢察署檢察官為不起訴處分），進而與其妻甲○○
    及其子乙○○發生口角及語言衝突，一時氣憤難耐，竟基於恐嚇之犯意，順手拿
    起其所有置於桌上之水果刀二支作勢衝出屋外，並以「你再說，我就把你殺死」
    等語恐嚇甲○○及乙○○二人，致生危害於被害人之安全，嗣經到場處理糾紛之
    警員制止並奪下前開水果刀二支，丙○○始停止持刀恐嚇之行為。
二、案經被害人甲○○訴由台北縣警察局海山分局報請台灣板橋地方法院檢察署檢察
    官偵查起訴。
    理  由
一、訊據被告丙○○矢口否認有何恐嚇之犯行，先於警訊時辯稱：其持刀係要切東西
    ，不是要殺她們，是我兒子要害我，才亂說的云云（見偵卷第五頁），嗣於檢察
    官偵查中則又改稱：其想要將水果刀拿進去放好云云（見偵卷第十七頁背面、第
    三十六頁背面）。而於本院審理時則辯稱：「是乙○○罵我沒事喝酒應抓去槍斃
    ，我就拿兩隻水果刀，對著乙○○說你不孝、要死是你死。」惟查：前揭犯罪事
    實，業據告訴人甲○○於警訊、偵查及審理中指述明確，核與被害人乙○○於警
    訊時所證述之情節大致相符，且證人即案發當時到場之警員利正德，於偵查庭時
    證稱：「許朝隱便拿起桌上的刀子，一隻手拿二隻，還說要殺他兒子，因為他們
    之前發生口角，還說：你再說，我就把你殺死」（見偵卷第三十七頁），其證詞
    明確，並有扣案被告丙○○所有之水果刀二支可資佐證，被告所為前開互相矛盾
    之辯解，要係諉卸之詞，不足採信。事證明確，被告犯行洵堪認定，應依法論科
    。
二、核被告丙○○所為，係犯刑法第三百零五條之恐嚇罪。其以一行為恐嚇被害人甲○○及乙○○二人，屬同種想像競合犯，依刑法第五十五條規定應從一重處斷。
    爰審酌被告之品行、犯罪之動機、目的、手段、所生危害及犯罪後之態度等一切
    情狀，量處如主文所示之刑，並諭知易科罰金之折算標準。扣案之水果刀二支係
    被告所有供犯罪所用之物，併依法宣告沒收之。
據上論斷，應依刑事訴訟法第二百九十九條第一項前段，刑法第五十五條、第三百零
五條、第四十一條第一項前段、第三十八條第一項第二款，罰金罰鍰提高標準條例第
一條前段、第二條，判決如主文。
本案經檢察官洪家原到庭執行職務。
中    華    民    國      九十一    年      一        月    三        日
                                  臺灣板橋地方法院刑事第三庭
                                          法  官  張瑜鳳
右正本證明與原本無異
如不服本判決應於送達後十日內向本院提出上訴狀
                                          書記官  張家榮
中    華    民    國      九十一    年      一        月    七      日
附錄本案論罪科刑法條全文
中華民國刑法第三百零五條
(恐嚇危害安全罪)
以加害生命、身體、自由、名譽、財產之事，恐嚇他人致生危害於安全者
，處二年以下有期徒刑、拘役或三百元以下罰金。
